臺灣臺中地方法院行政訴訟判決
110年度交字第469號
原      告  賀培貞  
被      告  臺中市交通事件裁決處
                      設臺中市○○區○○○路00號
代  表  人  黃士哲    住同上
訴訟代理人  黃曉妍律師
上列當事人間交通裁決事件，原告不服被告民國110年11月15日
中市裁字第68-GDH840935號裁決書，提起行政訴訟，本院判決如
下：
    主  文
原告之訴駁回。
訴訟費用新臺幣參佰元由原告負擔。
    事實及理由
一、程序事項：按行政訴訟法第237條之7規定，交通裁決事件之
    裁判，得不經言詞辯論為之。本件屬交通裁決事件，依兩造
    所述各節及卷內資料其事證已臻明確，本院認無經言詞辯論
    之必要，爰不經言詞辯論而為判決。
二、事實概要：
　　原告所有號牌8H-6120號自用小客車(下稱系爭車輛），於民
    國110年7月25日17時31分許，行經臺中市○○區○○路○段000號
    前，因「併排臨時停車」之違規行為，遭民眾於110年7月31
    日檢具事證檢舉，經臺中市政府警察局霧峰分局（下稱舉發
    機關）員警認定該車違反道路交通管理處罰條例第55條第1
    項第4款之規定，逕行對車主即原告掣開第GDH840935號舉發
    違反道路交通管理事件通知單。原告未於到案期限檢具事證
    及應歸責人相關資料，向被告告知應歸責人，被告即依道路
    交通管理處罰條例第85條第4項規定，推定原告有過失，並
    依道路交通管理處罰條例第85條第1項後段「仍依本條例各
    該違反條款規定處罰」之規定，續於110年11月15日以中市
    裁字第68-GDH840935裁決書（下稱原處分），依道路交通管
    理處罰條例第55條第1項第4款及「違反道路交通管理事件統
    一裁罰基準表」之規定，按期限內到案之基準，裁處原告第
    1階段罰鍰新臺幣（下同）600元。
三、原告主張略以：
　　原告欲靠路旁載家人上下車，家人為身心障礙者，民眾在後
    方開車經過已約10秒，原告載家人，前後約3分鐘，原告在
    駕駛座，未熄火，並有緩慢移動，準備讓家屬上車等語。並
    聲明：原處分撤銷。
四、被告答辯則以：
    系爭車輛確有停放於違規地點，且無移動之行為，原告主張
    當時係接送身心障礙家屬，應認核屬「臨時停車」行為。系
    爭車輛併排停放慢車道，擴大占用該路段之道路範圍，不但
    嚴重影響道路寬度縮減，並對行經此處之機車造成通行不便
    ，增加其他車輛駕駛人為閃避、繞越系爭車輛所衍生之危險
    ，認併排臨時停車之事證明確，自應受罰等語。並聲明：原
    告之訴駁回。
五、本院之判斷：
(一)按「汽車臨時停車時，應依下列規定：五、不得併排臨時停
    車。」、「汽車停車時，應依下列規定：十、不得併排停車
    。」、「汽車駕駛人，臨時停車有下列情形之一者，處新臺
    幣3百元以上6百元以下罰鍰：四、……併排臨時停車。」、「
    汽車駕駛人停車時，有併排停車之情事者，處汽車駕駛人新
    臺幣2千4百元罰鍰。」道路交通安全規則第111條第1項第5
    款、第112條第1項第10款、道路交通管理處罰條例第55條第
    1項第4款、第56條第2項分別定有明文。由上可知，無論於
    「停車」或「臨時停車」時，均不得併排停放，乃因併排停
    車勢必占用原供車輛正常行駛之車道，不僅易生車輛往來危
    險，並造成合法用路人之不便，是以駕駛人有併排停車之違
    規行為即應受罰，不以事實上造成危害為必要，不限於狹隘
    或單行之路面，亦不因停放車輛之方向（斜向、垂直或平行
    ）或車輛種類而有差異，更不因其個案之特殊狀況而得免罰
    。
(二)經查，本院勘驗調查舉發機關提供之採證光碟，製成勘驗筆
    錄附卷為證（見本院卷第101頁），勘驗結果為：檢舉民眾
    行車紀錄器畫面時間2021/07/25 17：31：17時至17：31：2
    4時，檢舉民眾車輛(下稱該車) 行駛於臺中市大里區中興路
    一段往東南方向，畫面顯示號牌8H-6120號自用小客車(下稱
    系爭車輛)開啟警示燈停放於臺中市○○區○○路○段000號前慢
    車道上，其右側有車輛停放，未見系爭車輛有移動情形或人
    客上下車情事。依上開勘驗結果可知，系爭車輛當時停放於
    慢車道上，並將警示燈開啟，顯非為得立即行駛之狀態，而
    係屬臨時停車至明，是原告稱系爭車輛非原告所稱屬於緩慢
    行駛之狀態，即非可採。
(三)雖原告主張係接送身心障礙者上下車，並提出身心障礙證明
    及身心障礙者專用停車位識別證在卷（見本院卷第33頁），
    然所謂併排停車，並非指必須兩部汽車有部分交疊之情形始
    屬之，而係指車輛（不管是汽車或機車）以垂直、平行或斜
    向等方向將車輛停放在其他車輛之一側，致有妨礙車輛、行
    人通行或生交通往來危險之虞者，即屬之。易言之，揆諸該
    規定之立法理由，併排停車擴大占用該路段之道路範圍，不
    但嚴重影響道路寬度縮減，並對行經此處之慢機車造成通行
    不便，增加其他車輛駕駛人為閃避、繞越系爭車輛所衍生之
    危險。依前揭勘驗畫面顯示，系爭車輛併排停放停車格旁之
    慢車道，導致原可正常行駛於車道上之車輛，必須避開原告
    併排停車車輛之車身，同時注意左側來車，增加其行駛之風
    險，足認原告車輛停車方式顯已妨礙其他車輛之通行與用路
    安全。又道路交通管理處罰條例第55條第2項固規定：接送
    行動不便之人上、下車，臨時停車不受三分鐘之限制。然此
    適用前提為可臨時停車之處所始有適用，而併排臨時停車本
    為法所禁止，即當無此寬限規定之適用，原告亦不得據此作
    為免責之事由。原告所執上開主張，礙難作為有利之認定。
    是以，原告將系爭車輛併排臨時停車之行為，已該當道路交
    通管理處罰條例第55條第1項第4款之要件，故被告以原處分
    裁罰原告，洵屬有據。
六、本件事證已臻明確，兩造其餘主張及陳述，經核於判決結果
    不生影響，爰不逐一論列，附此敘明。
七、本件第一審裁判費為300元，應由原告負擔，爰確定第一審
    訴訟費用額如主文第2項所示。
據上論結，本件原告之訴為無理由，依行政訴訟法第237條之7、
第98條第1項前段、第237條之8第1項，判決如主文。
中　　華　　民　　國　 111　　年　　5 　　月　　12　　日
　　　　　　　　　行政訴訟庭　法　官   吳俊螢
上為正本係照原本作成。
如不服本判決，應於送達後20日內，向本院提出上訴狀，其未表
明上訴理由者，應於提出上訴後20日內向本院補提理由書（均須
按他造人數附繕本）。上訴理由應表明關於原判決所違背之法令
及其具體內容，或依訴訟資料可認為原判決有違背法令之具體事
實。
中　　華　　民　　國　　111 　年　　5 　　月　　12　　日
                              書記官　 王素珍